【裁判字號】    89,上訴緝,1
【裁判日期】    890615
【裁判案由】    違反麻醉藥品管理條例等
【裁判全文】
臺灣高等法院高雄分院刑事判決          八十九年度上訴緝字第一號
    上  訴  人
    即  被  告  甲○○
    指定辯護人  本院公設辯護人  孫  妙  岑
右上訴人因違反麻醉藥品管理條例等案件，不服臺灣屏東地方法院八十七年度訴緝字
第九號中華民國八十七年四月三日第一審判決（起訴案號：臺灣屏東地方法院檢察署
八十六年度偵字第二五四五號併辦案號八十六年偵字第七七七號），提起上訴，本院
判決如左：
      主      文
原判決關於販賣化學合成麻醉藥品及執行刑部分撤銷。
甲○○連續非法販賣化學合成麻醉藥品，處有期徒刑伍年陸月，扣案安非他命零點肆
捌公克，夾鏈帶玖拾參個沒收。
      事      實
本院認定之犯罪事實與原審判決書之記載相同，茲引用之。（詳附件）
      理      由
一、引用原審判決書所載之證據。
二、按上訴人即被告甲○○所為，係犯麻醉藥品管理條例第十三條之一第二項第一款
    之非法販賣化學合成麻醉藥品罪，其為販賣而持有安非他命之低度行為，應為其
    販賣之高度行為所吸收，不另論罪，其多次販賣行為時間緊接，犯罪構成要件相
    同，顯係基於概括犯意，應依連續犯論以一罪，並加重其刑。又被告行為在民國
    八十六年三月間，而毒品危害防制條例已於民國八十七年五月二十日公布施行，
    該條例將安非他命列為第二級毒品管制，販賣安非他命者，依該條例第四條第二
    項規定，處無期徒刑或七年以上有期徒刑，得併科新台幣七百萬元以下罰金，依
    刑法第二條第一項但書規定比較新舊法，以麻醉藥品管理條例第十三條之一第二
    項第一款之法定刑較輕而有利於被告，仍應依舊法麻醉藥品管理條例處斷。原審
    論罪科刑，固無不合，惟原判決未及比較新舊法適用法律，尚有未洽，被告上訴
    意旨，否認此部分犯罪，雖無理由，原判決既有可議，仍應由本院將販賣部分及
    據之而定之執行刑撤銷改判。審酌被告犯罪後逃逸等情狀，仍量處有期徒刑伍年
    陸月示儆，扣案之安非他命０．四八公克係違禁物，夾鏈袋九十三個，係被告所
    有預備供販賣安非他命犯罪所用之物，均應予沒收。
三、本案施用毒品部分，因被告懷孕具保在外，尚待戒治，另結。附此敘明。
四、據上論結，應依刑事訴訟法第三百六十九條第一項前段、第三百六十四條、第二
    百九十九條第一項前段、第三百七十三條麻醉藥品管理條例第十三條之一第二項
    第一款、刑法第十一條前段、第二條第一項但書、第五十六條、第三十八條第一
    第一、二款，判決如主文。
本案經檢察官朱文彬到庭執行職務。
中    華    民    國     八十九     年       六       月     十五       日
                              臺灣高等法院高雄分院刑事第四庭
                                  審判長法官  莊  鎮
                                        法官  陳吉雄
                                        法官  陳啟造
右正本證明與原本無異。
如不服本判決，應於判決送達後十日內向本院提出上訴狀，其未述理由者並應於提
出上訴狀後十日內向本院補提理由書（應附繕本)。
                                      書記官  陳慧珍
中    華    民    國     八十九     年       六       月     十七       日
                                                                        Ｇ
臺灣屏東地方法院刑事判決              八十七年度訴緝字第九號
    公  訴  人  臺灣屏東地方法院檢察署檢察官
    被      告  甲○○  女（民國○○年○○月○日生）
                        住花蓮縣瑞穗鄉○○○路一四三巷四十號（在押）
                        身分證統一編號：Ｖ二二五二三八二號
    指定辯護人  本院公設辯護人謝弘章
右被告因違反麻醉藥品管理條例案件，經檢察官提起公訴（八十六年度偵字第二五四
五號）及移送併辦（八十六年度偵字第七七七號），本院判決如左：
    主  文
甲○○連續非法販賣化學合成麻醉藥品，處有期徒刑伍年陸月，扣案如附表所示之物
沒收；又連續施用毒品，處有期徒刑年貳月；應執行有期徒刑捌年肆月，扣案如附
表所示之物沒收。
    事  實
一、甲○○基於營利之概括犯意，自民國八十六年三月十日起，至同年月十八日下午
    三時止，連續在屏東縣屏東市○○街一一九號二樓其租屋處，以每包新台幣（下
    同）一千元之價格，販賣安非他命三次予郭敏全（已審結）吸用。又另行起意，
    並基於概括之犯意，於八十六年一月十九日凌晨三時五十分許回溯四十八小時內
    某時（不含公力拘束時間）起，至同年三月二十二日下午五時二十分許回溯四十
    八小時內某時（不含公力拘束時間），在上開租屋處，以將海洛因摻入香煙內吸
    食之方式，施用毒品海洛因二次。嗣於八十六年一月十八日晚上十一時三十分許
    ，及同年三月二十二日下午二時三十分許，分別在屏東市○○路一九九號一品大
    旅社一０六室及屏東市○○街一一九號二樓，為警查獲，並均採其尿液送驗結果
    均呈嗎啡及甲基安非他命陽性反應（被告甲○○涉嫌非法吸用安非他命部分業經
    檢察官另行移送台灣花蓮地方法院併辦），並於第一次查獲時扣得被告所有安非
    他命吸食器乙組、第二次查獲時扣得安非他命０．四八公克（毛重）、安非他命
    吸食工具乙組及預備供其非法販賣安非他命犯罪所用之夾鏈袋九十三小包。
二、案經高雄縣警察局六龜分局報請台灣屏東地方法院檢察署檢察官偵查起訴及移送
    併辦，被告經合法傳拘未著，經本院以八十六年屏院正刑正緝字第五六七號通緝
    書通緝，經警緝獲到案。
    理  由
一、訊據被告甲○○固坦承有右揭施用毒品犯行，惟矢口否認有販賣安非他命犯行，
    辯稱：係因郭敏全在伊租屋處為警查獲而懷疑伊報警，才誣陷伊販賣安非他命云
    云。惟查，被告有販賣安非他命三次予同案被告郭敏全，業據同案被告郭敏全於
    警偵訊中供述屬實；即被告於警訊中亦供稱：我有向他人購買後，抽取一成之安
    非他命留作自己食用，其餘販賣予郭敏全等語。此外復有扣案如附表之物可證，
    顯見被告確有非法販賣安非他命犯行。再者，被告施用毒品海洛因部分，除其自
    白外，其於二次為警查獲時所採尿液經送請高雄縣衛生局檢驗結果均呈嗎啡陽性
    反應，有該局八十六年二月四日、四月三日煙檢字第六０六、一一八五號檢驗
    成績書二紙在卷可考，事證明確，被告犯行洵堪認定，應予依法論科。
二、核被告所為，係犯麻醉藥品管理條例第十三條之一第二項第一款之非法販賣化學
    合成麻醉藥品罪及肅清煙毒條例第九條第一項之施用毒品罪。其為販賣、施用而
    持有安非他命、海洛因之低度行為應為其販賣、施用之高度行為所吸收，均不另
    論罪。其多次販賣安非他命、施用毒品海洛因之行為，時間各自緊接，犯罪構成
    要件各自相同，顯各均係基於概括之犯意反覆為之，應各依連續犯之規定論以一
    罪，並依法加重其刑。其所犯上開二罪間，犯意各別，行為亦殊，應予分論併罰
    。爰審酌被告犯罪之動機、目的、手段、所生危害、並其犯後之態度及其他一切
    情狀，分別量處如主文所示之刑，並定其應執行刑，以示懲儆。扣案如附表所示
    之安非他命為違禁物；如附表所示之夾鏈袋達九十三小包，顯係預備供其非法販
    賣安非他命犯罪所用，均應依法宣告沒收。至扣案安非他命吸食器二組，應併由
    被告涉嫌非法吸用安非他命罪行部分審酌，附此明。
三、據上論斷，應依刑事訴訟法第二百九十九條第一項前段、麻醉藥品管理條例第十
    三條之一第二項第一款、肅清煙毒條例第九條第一項、刑法第十一條前段、第五
    十六條、第五十一條第五款、第三十八條第一項第一款、第二款，判決如主文。
本案經檢察官朱秋菊到庭執行職務。
中      華      民      國    八十七    年    四    月        三        日
                                    臺灣屏東地方法院刑事第二庭
                                        法  官  張  世  賢
右判決正本證明與原本無異。
對於本判決如有不服應於收受送達後十日內向本院提出上訴書狀上訴於台灣高等法院
高雄分院並按他造當事人之人數附具繕本。
                                        書記官  陳  清  陽
中      華      民      國    八十七    年    四    月      十四        日
附錄本判決論罪之法條：
麻醉藥品管理條例第十三條之一第二項第一款：
違反前條之規定，其屬於第二條第四款之麻醉藥品者，依左列規定處罰：
第一款：非法輸入、製造、運輸、販賣者，處五年以上有期徒刑，得併科五萬元以下
        罰金。
肅清煙毒條例第九條第一項：
第一項：施用毒品或鴉片者，處三年以上七年以下有期徒刑。
附表：
    安非他命０．四八公克（毛重）、夾鏈袋九十三小包。


司法院資訊處製作；財團法人民間司法改革基金會備份。
